【裁判字號】    97,聲再,153
【裁判日期】    970530
【裁判案由】    贓物
【裁判全文】
臺灣高等法院刑事裁定                 97年度聲再字第153號
再審聲請人
即受判決人  甲○○
上列聲請人因贓物案件，對於本院97年度上易字第592號，中華
民國97年4月25日第二審確定判決（原審案號：臺灣板橋地方法
院96年度易字第858號，起訴案號：臺灣板橋地方法院檢察署96
年度偵字第4600號），聲請再審，本院裁定如下：
    主  文
再審之聲請駁回。
    理  由
一、本件聲請再審意旨略以：程北齡證稱被告交付系爭支票二紙
    ，係被告因撞毀車輛作為賠償之用，惟被告已自白確曾借用
    車輛，但所需之修理費僅須三千元，證人程北齡自己駕車於
    北二高撞毀，有於公路警察樹林分局製作筆錄、開立罰單可
    證。倘被告須購買車輛，何須透過程北齡交付支票，而被告
    卻未在場之理。足證證人證言違背經驗法則，且前後矛盾，
    為此依刑事訴訟法第421條之規定，聲請再審等語。
二、按刑事訴訟法第421 條規定：不得上訴於第三審法院之案件
    ，除前條規定外，其經第二審確定之有罪判決，如就足生影
    響於判決之重要證據漏未審酌者，亦得為受判決人之利益聲
    請再審。所謂漏未審酌乃指第二審判決前已發現而提出之證
    據，未予審酌而言，苟被捨棄之證據，已於理由內敘明其捨
    棄之理由者，即非漏未審酌。又所謂重要證據，必須該證據
    已足認定受判決人應受無罪、或免訴、或輕於原審所認定之
    罪名方可，如不足以推翻原審所認定罪刑之證據，即非足生
    影響於原判決之重要證據。因重要證據漏未審酌而聲請再審
    者，係指該證據於案情有重要關係且未經審酌者而言，如證
    據業經法院本其自由心證予以取捨及判斷，僅係對此持相異
    評價，即不能以此為由聲請再審（最高法院89年度台抗字第
    30號裁定意旨參照）。是如當事人所提出之證據，不足以影
    響判決結果，或第二審法院依調查之結果，本於論理法則、
    經驗法則，取捨證據後認定事實者，即不包括之。
三、經查，原判決依調查證據所得，認聲請人即被告甲○○並不
    否認曾駕駛程北齡之車輛而發生車禍毀損等情（見原判決第
    2頁倒數第6行）。聲請人所指修理費三千元、程北齡自行駕
    車撞毀車輛等情，顯與本案無涉；又縱有關連，則聲請人既
    未於原審審理時提出，亦不符合上揭刑事訴訟法之規定，自
    難據以為聲請再審之合法事由。另原判決採信證人程北齡及
    林文生之證詞，而認定程北齡購買新車時，係由程北齡交付
    系爭支票以作為車款之用（見原判決第3頁倒數第3行），則
    被告所稱「如需購買車輛，豈依證人程北齡所證自行交付，
    被告卻未在場」等語，實屬其個人片面推測之詞。綜上，聲
    請人主張聲請再審之理由，乃徒憑自己片面之說詞，或曲解
    本案事實之認定、或敘述與本案無關之事項，核均與聲請再
    審之要件不符，並無刑事訴訟法第421條於案情有重要關係
    之證據漏未審酌之情形可言，不能據為開始再審之依據。其
    聲請核均無理由，自應駁回。
四、綜上，原確定判決依調查證據所得，認定聲請人確有收受贓
    物之犯行，其證據之斟酌取捨，並無違背一般經驗及論理法
    則之情事，聲請人於判決確定前之答辯及所提之各項證據，
    已為原確定判決論述綦詳，其所提各節亦非原確定判決漏未
    審酌之重要證據，並無足以動搖原確定判決之效力，自難據
    以開啟再審之程序。
據上論結，應依刑事訴訟法第434條第1項，裁定如主文。
中    華    民    國    97    年    5     月    30    日
                  刑事第十庭審判長法  官  楊炳禎
                                  法  官  李春地
                                  法  官  朱光仁
以上正本證明與原本無異。
不得抗告。
                                  書記官  王宜玲
中    華    民    國    97    年    6     月    2     日


司法院資訊處製作；財團法人民間司法改革基金會備份。
